最高法院民事裁定　　　　　　　　　 111年度台上字第1783號
上　訴　人　鄭乃榤 
　　　　　　鄭宗仁 
　　　　　　鄭貴今 

共　　　同
訴訟代理人　李進建律師
被 上訴 人　楊東仁
　　　　　　楊東隆
　　　　　　楊東榮
共　　　同
訴訟代理人　周瑞鎧律師
上列當事人間租佃爭議事件，上訴人對於中華民國110年11月 23
日臺灣高等法院臺中分院第二審判決（110年度重上字第86 號）
，提起上訴，本院裁定如下：
    主  文
上訴駁回。
第三審訴訟費用由上訴人負擔。
    理  由
    按上訴第三審法院，非以原判決違背法令為理由，不得為之
。又提起上訴，上訴狀內應記載上訴理由，其以民事訴訟法第46
9 條所定事由提起第三審上訴者，應於上訴狀內表明原判決所違
背之法令及其具體內容、暨依訴訟資料合於該違背法令之具體事
實。其依同法第469條之1規定提起上訴者，並應具體敘述為從事
法之續造、確保裁判之一致性或其他所涉及之法律見解具有原則
上重要性之理由。同法第467條、第470條第2 項分別定有明文。
而依同法第468 條規定，判決不適用法規或適用不當者，為違背
法令；依同法第469 條規定，判決有該條所列各款情形之一者，
為當然違背法令。是當事人提起第三審上訴，如合併以同法第46
9條及第469條之1 之事由為上訴理由時，其上訴狀或理由書應表
明該判決所違背之法令條項，有關之司法院解釋、憲法法庭裁判
，或成文法以外之習慣或法理等及其具體內容，暨係依何訴訟資
料合於該違背法令之具體事實，並具體敘述為從事法之續造、確
保裁判之一致性或其他所涉及之法律見解具有原則上重要性之理
由。如未依上述方法表明，或其所表明者與上開法條規定不合時
，即難認為已合法表明上訴理由，其上訴自非合法。
    本件上訴人對於原判決提起上訴，雖以該判決違背法令為由
，惟核其上訴理由狀所載內容，係就原審取捨證據、認定事實之
職權行使所論斷：被上訴人前將共有之系爭土地出租予上訴人及
第一審共同被告鄭朝文、邱鄭秀鳳、鄭宗欽（下稱鄭宗欽等3 人
）之父鄭潤培（民國102年7月4 日死亡），訂有耕地三七五租約
（下稱耕地租約），最後一次續約之租期為104年1月1日至109年
12月31日。被上訴人向彰化縣埔心鄉公所申請調解時，即已主張
鄭潤培生前違法將耕地出租予證人黃輝錠，依黃輝錠證詞、鄭宗
欽等3人依民事訴訟法第367條之1第2項規定所為陳述內容，堪認
鄭潤培有將系爭土地出租予黃輝錠種樹。黃輝錠與被上訴人不熟
識，縱與鄭宗欽認識，亦無迴護被上訴人、附和鄭宗欽等3 人之
必要。此外上訴人無法證明黃輝錠與鄭宗欽等3 人及被上訴人間
有何利益糾葛，上訴人主張黃輝錠係逢迎鄭宗欽等3 人，因而刻
意迴護被上訴人，即無足取。兩造間之耕地租約因鄭潤培違法轉
租而無效。被上訴人請求確認兩造間耕地租約不存在；及上訴人
將系爭土地上之地上物全部剷除，將土地返還被上訴人，為有理
由等情，指摘為不當，並就原審命為辯論及已論斷者，泛言謂為
違法，而非表明該判決所違背之法令及其具體內容，暨依訴訟資
料合於該違背法令之具體事實，更未具體敘述為從事法之續造、
確保裁判之一致性或其他所涉及之法律見解具有原則上重要性之
理由，難認其已合法表明上訴理由。依首揭說明，應認其上訴為
不合法。
    據上論結，本件上訴為不合法。依民事訴訟法第481 條、第
444條第1項、第95條、第78條，裁定如主文。
中    華    民    國   111    年    7     月    14    日
                      最高法院民事第二庭
                          審判長法官  高  孟  焄  
                                法官  彭  昭  芬  
                                法官  邱  璿  如  
                                法官  徐  福  晋  
                                法官  蘇  芹  英  
本件正本證明與原本無異
                                      書  記  官
中    華    民    國   111    年    7     月    19    日